【裁判字號】    97,財管,55
【裁判日期】    971031
【裁判案由】    選任遺產管理人
【裁判全文】
臺灣板橋地方法院民事裁定              97年度財管字第55號
聲  請  人  永豐商業銀行股份有限公司
法定代理人  丁○○
代  理  人  林立梅
            甲○○
上列聲請人聲請對被繼承人丙○○選任遺產管理人事件，本院裁
定如下：
    主      文
選任乙○○（女，民國○○○年○月○日生，身分證字號：Ｚ0
00000000號，住臺北縣蘆洲市○○○路○段三三○號四
樓）為被繼承人丙○○（男、民國○○○年○月○○○日生、身
分證統一編號：Ｚ000000000號、生前最後住所設臺北
縣蘆洲市○○○路○段三三○號四樓）之遺產管理人。
程序費用由被繼承人丙○○之遺產負擔。
    理      由
一、按先順序繼承人均拋棄其繼承權時，由次順序之繼承人繼承
    。其次順序繼承人有無不明或第四順序之繼承人均拋棄其繼
    承權者，準用關於無人承認繼承之規定；又繼承開始時，繼
    承人之有無不明者，而無親屬會議或親屬會議未於一個月內
    選定遺產管理人者，利害關係人得聲請法院選任遺產管理人
    ，民法第1176條第6 項、第1177條、第1178條第2 項分別定
    有明文。
二、本件聲請意旨略以：被繼承人丙○○（男、民國○○年○ 月○○
    日生、身分證統一編號：Ｚ000000000 號、生前最後住所為
    臺北縣蘆洲市○○○路○段330 號4 樓）生前與其配偶乙○
    ○共同為連帶保證人，擔保主債務人佑城科技有限公司於民
    國94年10月6 日向聲請人之借款新臺幣100 萬元，嗣被繼承
    人丙○○於97年1 月19日死亡，該借款尚欠本金31萬1420元
    未清償，其繼承人均已死亡或已拋棄繼承，為保障聲請人之
    權益，爰依法聲請選任被繼承人之配偶乙○○為被繼承人之
    遺產管理人等語。
三、本件聲請人主張被繼承人丙○○於97年1 月19日死亡，其繼
    承人均已死亡或已拋棄繼承，聲請人係其債權人等情，業據
    聲請人提出綜合授信約定書、借款撥貸書、交易查詢單、戶
    籍謄本、繼承系統表等件為證，復經本院依職權調閱本院97
    年度繼字第241 號、97年度繼字第426 號拋棄繼承事件案卷
    核閱無訛，並經關係人即被繼承人丙○○配偶乙○○到庭證
    述屬實，已堪認聲請人之主張為真實。
四、從而，聲請人以債權人之利害關係人身分聲請選任被繼承人
    丙○○之遺產管理人，核與首揭規定尚無不合。又聲請人所
    聲請選任乙○○為被繼承人丙○○之遺產管理人，業經徵得
    乙○○之同意擔任被繼承人丙○○之遺產管理人，此有同意
    書1 件附卷可憑，本院審酌乙○○為被繼承人丙○○之配偶
    ，雖其已拋棄繼承，但對該聲請人所主張之債務有與被繼承
    人為連帶債務人之身分，遺產遺債情況瞭解應較深，就被繼
    承人之財產管理較為方便，並就遺產管理人職務之遂行，有
    所助益，為保障債權人之利益及期程序之便利、公信起見，
    本院爰選任被繼承人丙○○之配偶乙○○為其遺產管理人。
五、依非訟事件法第157 條，民事訴訟法第78條、第95條，裁定
    如主文。
中    華    民    國    97    年    10    月    31    日
                  家事法庭        法  官  葉靜芳
以上正本係照原本作成。
如對本裁定不服，須於裁定送達後10日內向本院提出抗告狀。
中    華    民    國    97    年    10    月    31    日
                                  書記官  劉春美


司法院資訊處製作；財團法人民間司法改革基金會備份。
